臺灣板橋地方法院民事裁定　　　　　　　100年度聲字第196號
聲　請　人　周德發
相　對　人　合作金庫商業銀行股份有限公司
法定代理人　劉燈城
上列當事人間聲請停止執行事件，本院裁定如下：
    主  文
聲請人供擔保新臺幣壹佰玖拾肆萬捌仟肆佰捌拾肆元後，本院九
十九年度司執字第一○二四○四號清償債務強制執行事件之強制
執行程序，於本院一百年度訴字第一八八三號債務人異議之訴事
件判決確定前，應暫予停止。
    理  由
一、按有回復原狀之聲請或提起再審或異議之訴，或對於和解為
    繼續審判之請求，或提起宣告調解無效之訴、撤銷調解之訴
    ，或對於許可強制執行之裁定提起抗告時，法院因必要情形
    或依聲請定相當並確實之擔保，得為停止強制執行之裁定。
    強制執行法第18條第2 項定有明文。次按依強制執行法地18
    條第2 項定擔保金額而准許停止強制執行之裁定者，該項擔
    保係備供債權人因停止執行所受損害之賠償，其數額應依標
    的物停止執行後，債權人未能即時受償或利用該標的物所受
    之損害額，或其因另供擔保強制執行所受之損害額定之，非
    以標的物之價值或其債權額為依據（最高法院86年度臺抗字
    第442 號及91年度臺抗字第429 號裁定意旨參照）。
二、本件聲請人以其向本院提起債務人異議之訴為理由，聲請裁
    定停止本院99年度司執字第102404號清償債務強制執行事件
    之強制執行程序。
三、查本院99年度司執字第102404號清償債務強制執行事件之執
    行程序目前仍在進行中，且聲請人所提債務人異議之訴，亦
    經本院以100 年度訴字第1883號案件受理在案等情，業經本
    院調取上開民事卷宗，並核閱卷內之台灣金融資產服務股份
    有限公司通知無訛。本院審究上情並核閱卷宗後，認為本件
    聲請人之聲請為有理由，應予准許。又本院99年度司執字第
    102404號強制執行事件，相對人向本院民事執行處聲請強制
    執行，其對於本件聲請人之本金債權額為新臺幣（下同）
    8,999,927元，則本院斟酌相對人因停止強制執行程序所可
    能招致之損害，應為延後取得該金錢為使用收益之損失，並
    以債權額之週年利率5%計算適當。而本件聲請人於民國100
    年9月12日提起債務人異議之訴，訴訟標的價額為9,000,000
    元，已逾1,500,000元，為得上訴第三審之案件，再參考司
    法院所訂頒各級法院辦案期限實施要點之規定，第一、二、
    三審通常程式審判案件之期限分別為1年4月、2年、1年，共
    計4年4月，據此預估聲請人提起債務人異議之訴獲准停止強
    制執行，因而致相對人之執行延宕期間為4年4月，再以本件
    執行本金債權額8,999,927元，按週年利率5%計算，則相對
    人於停止強制執行程序期間致延後取得上開金錢使用收益之
    損失應為1,948,484元【計算式：8,999,927×（4+4/12）×
    5%＝1,948,484，小數點以下四捨五入】，聲請人主張應以
    507,374元計算相對人所受之利息損失，並不可採。爰酌定
    聲請人所應供之擔保金額如主文所示。
四、爰依強制執行法第18條第2 項，裁定如主文。
中    華    民    國    100   年    9     月    20    日
                  民事第一庭    法  官  李世貴
以上正本係照原本作成
如對本裁定抗告，應於收受裁定正本送達後10日內向本院提出抗
告狀，並繳納抗告裁判費新台幣1,000 元。
中    華    民    國    100   年    9     月    21    日
                                書記官  蘇哲男